臺灣臺中地方法院刑事判決
111年度交易字第418號
公  訴  人  臺灣臺中地方檢察署檢察官
被      告  王齡揚


上列被告因公共危險案件，經檢察官提起公訴（111年度速偵字
第1061號），本院判決如下：
    主    文
王齡揚犯吐氣所含酒精濃度達每公升零點二五毫克以上駕駛動力
交通工具罪，累犯，處有期徒刑陸月，併科罰金新臺幣參萬元，
有期徒刑如易科罰金，罰金如易服勞役，均以新臺幣壹仟元折算
壹日。
    犯罪事實
一、王齡揚自民國111年3月4日下午5時許起至同日下午6時許止
    ，在臺中市○區○○○街000號之跳蚤市場，飲用啤酒後，竟基
    於酒後駕駛動力交通工具之犯意，隨即騎乘車牌號碼000-00
    0號普通重型機車上路，嗣於同日下午6時11分許，行經臺中
    市東區進德二街與進德路交岔路口時，因交通違規，為警攔
    查，發現其身上散發酒味，並於同日下午6時32分許，對其
    施以酒精濃度測試，當場測得其吐氣所含酒精濃度值為每公升0.
    65毫克而查獲。
二、案經臺中市政府警察局第三分局報告臺灣臺中地方檢察署檢
    察官偵查起訴。
    理    由
一、證據能力之說明：
　㈠本判決認定事實所引用之被告以外之人於審判外之言詞或書
    面證據等供述證據，檢察官及被告王齡揚均未於言詞辯論終
    結前聲明異議，而本院審酌各該證據作成時之情況，並無違
    法不當或證明力明顯過低之瑕疵，亦認以之作為證據應屬適
    當，是依刑事訴訟法第159條之5規定，認均有證據能力。
　㈡本判決以下所引用之非供述證據，均與本案事實具有自然關
    聯性，且核屬書證、物證性質，又查無事證足認有違背法定
    程式或經偽造、變造所取得等證據排除之情事，復經本院依
    刑事訴訟法第164條、第165條踐行物證、書證之調查程序，
    亦堪認均有證據能力。
二、認定犯罪事實之理由及證據：
　　訊據被告就上開犯罪事實均坦承不諱（見速偵卷第25-28、6
    1-62頁，本院卷第28頁），並有酒精測定紀錄表、呼氣酒精
    測試器檢定合格證書、臺中市政府警察局舉發違反道路交通
    管理事件通知單、執行交通違規移置保管車輛收據、證號查
    詢機車駕駛人資料、車牌號碼000-000號車輛詳細資料報表
    （見偵卷第29、31、37-39、41、45、47頁），足認被告之
    自白與事實相符，堪以採信。本案事證明確，被告上揭犯行
    堪以認定，應依法論科。
三、論罪科刑：
  ㈠核被告所為，係犯刑法第185條之3第1項第1款之吐氣所含酒
    精濃度達每公升0.25毫克以上駕駛動力交通工具罪。
  ㈡被告前因酒後駕車之公共危險案件，經本院108年度交簡字第
    333號判決處有期徒刑6月確定，於108年10月29日易科罰金
    執行完畢，此有臺灣高等法院被告前案紀錄表附卷可稽，並
    經本院於審理時提示被告確認無訛，另有公訴檢察官所提出
    之上開案件判決書列印本可參，復經本院針對被告是否構成
    累犯踐行辯論程序，堪認被告於5年內故意再犯本案有期徒
    刑以上之罪，為累犯，經參酌其於上揭酒駕案件執行完畢後
    ，竟短時間再犯本案同罪質之犯行，足見被告對於刑罰反應
    力薄弱，且依其犯罪情節，並無應量處最低法定刑，否則有
    違罪刑相當原則，暨有因無法適用刑法第59條酌量減輕其刑
    之規定，致其人身自由遭受過苛侵害之情形，爰依刑法第47
    條第1項規定及司法院釋字第775號解釋意旨，加重其刑。
  ㈢爰審酌政府不斷宣導酒後不得駕車並積極取締，且大眾傳播
    媒體亦屢屢報導酒後駕車造成無辜民眾死傷之新聞，而酒精
    對人之意識能力具有不良影響，酒後駕車在道路上行駛，對
    往來之公眾及駕駛人自身皆具有高度危險性，被告除前經依
    累犯論處之罪刑外，另因公共危險案件，經本院108年度中
    交簡字第825號、108年度中交簡字第1093號分別判處罪刑確
    定（累犯部分於量刑不再重複評價），竟仍漠視自身安危，
    罔顧公眾交通往來安全，酒後於晚間騎乘機車上路，經警測
    得其吐氣所含酒精濃度達每公升0.65毫克，幸未造成人員傷
    亡或財物受損；又兼衡其教育程度、家庭經濟狀況（詳見本
    院卷第29頁）等一切情狀，量處如主文所示之刑，並諭知易
    科罰金及易服勞役之折算標準。
據上論斷，應依刑事訴訟法第299條第1項前段，刑法第185條之3
第1項第1款、第47條第1項、第41條第1項前段、第42條第3項前
段，刑法施行法第1條之1第1項，判決如主文。
本案經檢察官楊凱婷提起公訴，檢察官王宜璇到庭執行職務。
中　　華　　民　　國　　111 　年　　5 　　月　　25　　日
                  刑事第十四庭  法  官  田雅心
以上正本證明與原本無異。
如不服本判決應於收受送達後20日內向本院提出上訴書狀，並應
敘述具體理由；其未敘述上訴理由者，應於上訴期間屆滿後20日
內向本院補提理由書（均須按他造當事人之人數附繕本）「切勿
逕送上級法院」。
　　　　                        書記官  王嘉麒
中　　華　　民　　國　　111 　年　　5 　　月　　25　　日
【附錄論罪科刑法條】
刑法第185條之3第1項
駕駛動力交通工具而有下列情形之一者，處3年以下有期徒刑，
得併科30萬元以下罰金：
一、吐氣所含酒精濃度達每公升零點二五毫克或血液中酒精濃度
    達百分之零點零五以上。
二、有前款以外之其他情事足認服用酒類或其他相類之物，致不
    能安全駕駛。
三、服用毒品、麻醉藥品或其他相類之物，致不能安全駕駛。